【裁判字號】    89,訴,1563
【裁判日期】    900806
【裁判案由】    損害賠償
【裁判全文】
臺灣桃園地方法院民事判決  八十九年訴字第一五六三號
    原      告  乙○○
                丙○○
    被      告  松信交通股份有限公司
    法定代理人  甲○○
    被      告  丁○○
右當事人間請求損害賠償事件，本院判決如左：
    主      文
被告應連帶給付原告乙○○新臺幣伍拾捌萬貳仟貳佰柒拾捌元；及連帶給付原告丙○○新臺幣壹拾萬零壹仟陸佰肆拾玖元，並自民國八十九年十月十七日起至清償日止，
按年息百分之五計算之利息。被告丁○○並應各給付原告二人如上開金額自民國八十
九年八月十二日起至民國八十九年十月十六日止，按年息百分之五計算之利息。
原告其餘之訴駁回。
訴訟費用由被告連帶負擔百分之四十三；餘由原告負擔。
本判決原告勝訴部分，於原告乙○○、丙○○分別以新臺幣壹拾玖萬元、萬元為被
告預供擔保後，得假執行。但被告丁○○如於假執行程序實施前，分別以新臺幣伍拾
捌萬貳仟貳佰柒拾捌元、壹拾萬零壹仟陸佰肆拾玖元各為原告乙○○、丙○○預供擔
保，得免為假執行。
原告其餘假執行之聲請駁回。
    事      實
甲、原告方面：
  一、聲明：
  （一）被告應連帶給付原告乙○○新台幣（下同）壹佰貳拾陸萬貳仟零柒拾捌元，
        及給付原告丙○○拾貳萬貳仟陸佰肆拾玖元，及自本訴狀繕本送達之翌日
        起至清償日止，按年息百分之五計算之利息。
  （二）訴訟費用由被告連帶負擔。
  （三）原告願供擔保請准為假執行之宣告。
  二、陳述：
  （一）被告丁○○係被告松信交通股份有限公司（以下簡稱松信公司）之司機，為
        從事駕駛聯結車載送貨物業務之人，於民國（下同）八十七年九月五日下午
        三時五十九分許，被告丁○○駕駛車號ＨＳＣ－二五號聯結車，由桃園縣大
        溪鎮往中壢方向行駛，途經桃園縣大溪鎮○○路○段三八五號前時，原應注
        意汽車應在遵行車道內行駛，且在市區道路行車之時速不得超過四十公里，
        並應注意車前狀況以隨時採取必要之安全措施，而依當時天候晴、路面無缺
        陷、無障礙物、視距良好等情形，並無不能注意之情形，竟疏未注意猶以時
        速八十公里之速度，在上開限速四十公里之路段超速行駛，並闖入對向車道
        ，當時原告乙○○駕駛車號ＢＱ－四七二六號自用小客車，搭載原告丙○○
        ，在對向車道欲往大溪方向正常行駛，不及閃避，竟遭被告丁○○車撞擊，
        致原告乙○○受有左側三、四、五、六、七、八、九肋骨骨折併血氣胸，腹
        部挫傷併兩側小腿三度灼傷百分之五等傷害，原告丙○○受有右下頷股骨折
        之傷害。而被告丁○○因本件車禍肇案件，亦經臺灣桃園地方法院以八十八
        年度交訴字第六十七號刑事判決判處被告丁○○有期徒刑一年在案。
  （二）按「因故意或過失不法侵害他人之權利者，負損害賠償責任」、「不法侵害
        他人之身體或健康者，對於被害人因此喪失或減少勞動能力，或增加生活上
        之需要時，應負損害賠償責任」，又「不法侵害他人之身體、健康，被害人
        雖非財產上之損害，亦得請求賠償相當之金額。」、「不法毀損他人之物者
        ，應向被害人賠償其物因毀損所減少之價額。」、「受僱人因執行職務，不
        法侵害他人之權利者，由僱用人與行為人連帶負損害賠償任。」，民法第一
        百八十四條第一項、第一百九十三條第一項、第一百九十五條第一項、第一
        百九十六條及第一百八十八條第一項前段分別定有明文。
  （三）被告於刑事案件審理期間，並未與原告和解，為此原告等訴請被告等應連帶
        負損害賠償責任，爰列述如下：
        １、原告乙○○部分：
          (1)、醫療費用：十六萬九千零七十八元。
              原告於車禍當日送往敏盛綜合醫院救治，計支出救護車出勤費三千三
              百元，有救護車出勤單二紙可稽。因受有左側三、四、五、六、七、
              八、九肋骨骨折併血氣胸，腹部挫傷併兩側小腿三度灼傷百分之五等
              傷害，所支出醫療費用六萬四千九百七十八元，有醫療費用收據影本
              五張可稽。又支出看護費用：十萬零八百元，有看護費明細表可稽，
              合計十六萬九千零七十八元。
          (2)、小客車損害部分：三十九萬八千元。
              原告乙○○所駕駛車牌號碼ＢＱ－四七二六號自用小客車遭被告謝坤
              展駕駛車號ＨＳＣ－二五號聯結車撞擊後受損嚴重，車體扭曲變形，
              達全毀之程度，有車損照片一張可稽。該ＢＱ－四七二六號自用小客
              車為原告乙○○所有，為一九九四年份國瑞廠ＳＴＺＥＰＮ型一九九
              八ＣＣ自用小客車，有行車執照一張可稽，因本件車禍之發生已經報
              廢在案，有汽（機）車各項異動登記書一紙可稽，其車價值三十九萬
              八千元，亦有中古車報價表一紙可稽，故此部分自應請求被告賠償。
          (3)、減少勞動能力：十九萬五千元。
              按原告乙○○在富通有限公司上班，每月薪資三萬二千五百元，因本
              件車禍受傷後身體傷勢嚴重，自八十七年九月五日住院治療，出院後
              在家養，至八十八年三月五日恢復上班，合計留職停薪六個月，有富
              通有限公司之證明書一紙可稽，故原告乙○○減少勞動力之損失合計
              為十九萬五千元。
          (4)、精神慰撫金：五十萬元。
              原告正常行駛於道路，竟遭被告丁○○侵入車道超速撞擊，原告受撞
              擊後昏迷不醒，受有左側三、四、五、六、七、八、九肋骨骨折併血
              氣胸，腹部挫傷併兩側小腿三度灼傷百分之五等傷害，原告精神之痛
              苦，無言可諭，為此請求慰撫金五十萬元。
        ２、原告丙○○部分：
          (1)、醫藥費：二萬一千一百四十九元。
              原告於車禍當日即送往敏盛綜合醫院龍潭分院，因原告受有左下頷骨
              骨折，直至八十七年九月十八日返家，於此期間所花費醫藥費用為二
              萬一千一百四十九元。
          (2)、救護車費用：一千五百元。
              原告於車禍當日，經救護車送醫急救，支出費用一千五百元。
          (3)、精神慰撫金：三十萬元。
              原告丙○○與子同行，正常行駛於道路，竟遭被告侵入車道超速撞擊
              ，原告受撞擊後受有右下頷股骨折之傷害，經治療後仍造成咬正不合
              及口語不清之後遺症，原告精神上之痛苦，無言可諭，為此請求慰撫
              金三十萬元。
  （四）、綜上所述，原告乙○○請求賠償金額一百二十六萬二千零七十八元，原告
          丙○○請求賠償金額三十二萬二千六百四十九元。
  （五）、右述各項損害，均係被告丁○○不法侵害所生之結果，其餘被告松信公司
          為被告丁○○之受僱人，對於原告自應負連帶賠償責任，為此提起本件訴
          訟。
  三、證據：提出診斷證明書二份、本院八十八年度交訴字第六七號刑事判決、臺灣
      高等法院八十九年度交上訴字第一五三號刑事判決書各一份、救護車出勤收據
      三紙、醫療費用收據八紙、看護費明細表影本二紙、照片一張、行車執照影本
      一紙、汽（機）車各項異動登記書影本一紙、中古車報價表一紙、各類所得扣
      繳暨免扣繳憑單一份（以上均影本）公司證明書一份、松信公司變更登記事項
      卡一份、戶籍謄本一份為證。
乙、被告方面：
壹、被告丁○○部分：
  一、聲明：求為判決駁回原告之訴及假執之聲請。如受不利之判決，願供擔保，請
      准宣告免為假執行。
  二、陳述：
  （一）肇事車輛是靠行於被告松信公司，並非受僱於松信公司。
  （二）本件被告極有誠意與原告和解，惟因雙方就金額部分仍未能達成協議。本件
        刑事判決雖認定被告有過失而侵害原告之權利，然本件車禍係因原告乙○○
        行經肇事路段時，駕駛車號ＢＱ－四七二六號自小客車左轉往大溪方向未注
        意後方被告所駕之車，方才導致本件車禍，且刑事訴訟所調查之證據及刑事
        訴訟所認定之事實，並非當然有拘束民事訴訟之效力，最高法院四十三年台
        上字第九十五號判例著有明文，是鈞院裁判時仍得本於自由心證，為與刑事
        判決相異之認定，合先明。
  （三）本件原告損害賠償之請求，顯屬過高，且有諸多不合理之處，茲說明如下：
        １、乙○○部分：
          (1)、醫療費用部分：
              原告於原證六所提出之看護費用十萬零八百元部分，並不實在，按原
              告於本件車禍後，僅住院數天隨即出院，行走狀況良好，被告均曾親
              眼目睹，原告何需如此巨額之看護費用，又原告迄今仍無法請「看護
              人」汪玉霞出面證明其確實有受領此筆巨額之看護費用，再依原證六
              之內容觀之，「看護天數」僅有三十五天，依每日二千四百元計算，
              至多亦僅八萬四千元，足見原告所謂「看護費用」之主張，顯係虛偽
              不實之請求。
          (2)、小客車損害部分：
              原告所求三十九萬八千元之賠償，亦屬過高，按原告乙○○所有之車
              號ＢＱ－四七二六號自小客車，為一九九四年出廠之小客車，迄今已
              七年有餘，凡對小客車稍有了解之人均知道，一部全新之自小客車出
              廠後約一年，即折價一半，以此類推，原告所有之自中古小客車，價
              值本所剩無幾，原告對此當知之甚詳，而今原告對一部已報廢之七年
              前中古車之估價，竟高達近四十萬元之譜，實屬無稽，且依其所提之
              「中古車報價表」觀之，係指買一部性能良好之一九九六年出廠、豐
              田Ｅｘｓｉｏｒ  之中古車，絕非原告所有之一九九四年出廠之
              ＳＴ２ＥＰＮ型自小客車，況該中古車報價表之車子內部配備與原告
              所有車子之配備亦均不相同，故原告所為之估價，顯有錯誤，依合理
              之計價，原告該部車輛，市價至多僅十萬元而已。
          (3)、關於減少勞動能力部分：
              關於原告自稱在富通有限公司上班，月薪三萬二千五百元乙事，由原
              告所提之原證十一觀之，一來無法證明確有其事，二來原告自車禍後
              ，住院不過數天即返家，行動及生活起居均正常，何以「留職停薪六
              個月」？此部分亦顯然虛偽不實，以原告乙○○住院約二週計算，黃
              得明減少勞動能力至多不超過二萬元，若原告仍執詞其受有如此巨額
              之勞動損失，自應提出納稅資料，以證明其月入確達三萬二千五百元
              ，並應請其雇主富通有限公司責人出庭證明上開事，方屬有據。
          (4)、關於原告乙○○請求之精神慰撫金五十萬元，亦顯屬過高，因本件車
              禍乙○○至少屬「與有過失」，如今其不僅未負任何民、刑事責任，
              且請求巨額之「慰撫金」，顯屬不當。
        ２、丙○○部分：
            原告謂其車禍受傷後造成咬正不合口語不清之後遺症云云，均未證以實
            其說，即請求慰撫金三十萬元，亦屬過高。
  （四）、綜上所述，請依法駁回原告之訴。
  三、證據：請求訊問證人汪玉霞。
貳、被告松信公司部分：
  一、聲明：求為判決駁回原告之訴。
  二、陳述：
  （一）本件原告亦有過失。
  （二）原告乙○○請求之看護費用、自小客車損害、減少勞動能力及慰撫金之請求
        ，均過高。
  三、證據：提出臺北縣政府營利事業登記證一份為證。
丙、本院依職權調閱八十八年度交訴字第六七號業務過失致死案卷；並依職權向敏盛
    綜合醫院龍潭分院函查原告二人所受之傷害，自受傷時起算約需休養若干時間才
    能恢復正常之勞動能力。
    理      由
一、本件原告起訴主張：被告丁○○係被告松信交通公司之司機，為從事駕駛聯結車
    載送貨物業務之人，於民國八十七年九月五日十五時五十九分許，丁○○駕駛車
    號ＨＳＣ－二五號聯結車，沿桃園縣大溪鎮○○路由大溪往中壢方向行駛，途經
    仁和路二段三八五號前時，原應注意汽車應在遵行車道內行駛，且在市區道路行
    車之時速不得超過四十公里，而依當時天候晴、路面無缺陷、無障礙物、視距良
    好等情形，並無不能注意之情形，竟疏未注意，猶以顯逾四十公里之時速超速行
    駛，適有原在同一車道之前方，由原告乙○○所駕駛車號ＢＱ－四七二六號小客
    車，搭載其母即原告丙○○，向左迴轉已進入對向車道後欲往大溪方向行駛，丁○○閃避不當，竟駕聯結車偏左闖入對向車道，先撞及乙○○所駕駛之上開小客
    車，致乙○○受有左側三、四、五、六、七、八、九肋骨骨折併血胸、後腹膜血
    腫、腹部挫傷併兩側小腿三度灼傷百分之五體表面積等傷害，及其小客車所載之
    乘客丙○○受有右下頷骨骨折之傷害等事實，刑事部份業經臺灣高等法院以八十
    九年度交上訴字第一五三號刑事判決，對於被告丁○○處以業務過失致人於死罪
    、判處有期徒刑四月確定之事實，業據其提出診斷書、本院八十八年度交訴字第
    六七號、臺灣高等法院八十九年度交上訴字第一五三號刑事判決書為證據，並經
    本院依調閱前開刑事案全卷核閱屬實，堪信原告主張之事實為真實。
二、被告丁○○、松信交通股份有限公司等二人雖辯稱：原告乙○○當時迴車尚未完
    成，對於本件車禍之發生亦有過失責任云云，然查：
    （一）被告丁○○於刑案中自白之部分，核與告訴人乙○○、丙○○指訴之情節
          相符，並據目擊證人黃士峰證述：我當時有看到砂石車（聯結車）有超車
          ，是越過黃線超車，後來我有看到他所駕駛之聯結車衝到附近之民宅等情
          在卷（見本院刑事卷八十八年十一月二十六日筆錄），此外，並有道路交
          通事故調查報告表、現場照片十六幀可佐，被害人乙○○、丙○○因本件
          車禍受有前述之傷害，有診斷證明書可稽。
    （二）本件車禍現場依道路交通事故調查報告表所示之玻璃碎片散落地點共有二
          處，均在由中壢往大溪之桃園縣大溪鎮○○路車道上，即被告乙○○所行
          駛之車道上，有上開現場圖可證，再者被告丁○○所駕駛之上開聯結車，
          其受損之部位為車頭，被告乙○○之小客車受撞擊之處為左側車身，致該
          小客車車體扭曲變形，有卷附現場車損照片可按，顯見係被告乙○○所駕
          小客車已左迴進入對向車道後，被告丁○○所駕駛之聯結車闖入該對向車
          道撞及乙○○所駕小客車之左側無誤；警員金明宗在本院刑事案件中雖稱
          事發之時乙○○之車尚在中心線上，未轉彎完成云云，惟該警員既非當場
          目擊者，所稱又與諸般跡證不合，故該證人之證言尚非可採。又被告謝坤
          展於警訊時供陳：其係為閃避原告乙○○所駕駛之小客車，才想繞過小客
          車等語，然按駕駛人如發現前方有車欲行左轉，理應緊急往右行駛或煞車
          ，以避開前車之左轉，當無再向左方閃避之理，乃被告丁○○竟將聯結車
          偏左駛入對向車道，顯然閃避失當。又依事故現場圖所示，被告丁○○所
          駕駛之上開聯結車，衝撞原告乙○○所駕駛之上開小客車後，向前拖行達
          二九．五公尺，足見當時衝撞力之大，則被告丁○○供承超速，亦與此跡
          證相符；而按汽車行駛時，應在遵行車道行駛，且行車速度在市區道路時
          速不得超過四十公里，道路交通安全規則第九十三條第一項第一款及第九
          十七條第一款定有明文，被告丁○○駕車自當遵守上開規定，而參之當時
          天候晴、路面乾燥、無障礙物、視距良好等情形（有道路交通事故調查報
          告表可考），並無不能注意之情事，詎其竟疏未注意，超速行駛，閃避失
          當，闖入對向車道，致先撞及被害人乙○○、丙○○後，再撞擊鄭朝妹所
          騎乘上開機車而肇事，自難辭過失之咎，不能諉責於乙○○；又本件經送
          送台灣省車輛行車事故鑑定委員會覆議，亦認「丁○○駕駛聯結車，嚴重
          超速行駛且閃避失當撞及迴轉已過分向線之黃車衍生連環肇事，為肇事原
          因。」，並認原告乙○○無肇事因素，有該會八十八年六月十六日交覆字
          第八八○○七六號鑑定意見書在卷可憑。至證人黃長安、陳坤漢、黃文昇
          、沈阿祿、鍾騏鴻並未目擊車禍之發生，業具渠等於刑事案件審理時陳述
          在卷，是其等之證詞並不能作為有利於被告丁○○之認定。被告丁○○之
          過失行為與乙○○、丙○○之受傷間，具有相當因果關係。被告丁○○空
          言稱原告亦與有過失，尚難採信。
三、按因故意或過失不法侵害他人之權利者，負損害賠償責任；又不法侵害他人之身
    體或健康者，對於被害人因此喪失或減少勞動能力，或增加生活上之需要時，應
    負損害賠償責任；又不法侵害他人之身體、健康，被害人雖非財產上之損害，亦
    得請求賠償相當之金額；再不法毀損他人之物者，應向被害人賠償其物因毀損所
    減少之價額；又受僱人因執行職務，不法侵害他人之權利者，由僱用人與行為人
    連帶負損害賠償任。民法第一百八十四條第一項、第一百九十三條第一項、第一
    百九十五條第一項、第一百九十六條及第一百八十八條第一項前段分別定有明文
    。被告丁○○不法侵害原告之身體既經認定，對於原告因而所受之損害，自應負
    賠償責任。而被告松信公司為被告丁○○之僱用人，業經被告丁○○於刑案中陳
    明在卷，故對於原告因而所受之損害，自應負連帶賠償責任。
四、原告請求被告連帶賠償費用，是否應予准許，分述為次：
    （一）原告乙○○部分：
      １、醫療費十六萬九千零七十八元部份：
        (1)、原告乙○○於車禍當日送往敏盛綜合醫院龍潭分院、桃園分院救治，共
          計支出救護車出勤費三千三百元，有救護車出勤單二紙可稽。因受有左側
          三、四、五、六、七、八、九肋骨骨折併血氣胸，腹部挫傷併兩側小腿三
          度灼傷百分之五等傷害，其中診斷證書費一千元，非醫療上之支付，不應
          准許。其餘放射線治療費、藥劑費、病房費、注射技術費、診察費、治療
          處置費、檢驗費、藥事服務費、特殊材料費、手術費、麻醉費、血液血漿
          費、掛號費、一般伙食費等共計醫療費陸萬仟玖佰柒拾捌元，已據原告
          乙○○提出門診治療明細、住院收據、醫療費用收據五紙為證，依原告所
          受傷害及各收據載明醫療費別，自屬治療上之必要費用，應由被告賠償原
          告乙○○。
        (2)、又原告另請求其支出看護費用十萬零八百元，並提出看護費明細表二紙
          為證，然被告否認看護明細表之真正，原告乙○○又無法提出其他相關證
          據以實其說，故有關看護費用之請求，不應准許。
        (3)、原告乙○○得請求之醫療費用共計為六萬七千二百七十八元。
      ２、小客車損害部分：三十九萬八千元。
          原告乙○○所駕駛車牌號碼ＢＱ－四七二六號自用小客車遭被告丁○○駕
          駛車號ＨＳＣ－二五號聯結車撞擊後受損嚴重，車體扭曲變形，達全毀之
          程度，有車損照片一張可稽。該ＢＱ－四七二六號自用小客車為原告黃得
          明所有，為一九九四年份二月出廠國瑞廠ＳＴ２ＥＰＮ型一九九八ＣＣ自
          用小客車，有行車執照一張可稽，該車自出廠至車禍發生時即八十七年九
          月五日，已四年又七月，而該車因本件車禍之發生已經報廢在案，有汽（
          機）車各項異動登記書一紙可稽，原告雖主張該車之價值尚值三十九萬八
          千元，並提出中古車報價表一紙為證，然為被告所否認，且依原告所提之
          「中古車報價表」觀之，係指買一部性能良好之一九九六年出廠、豐田Ｅ
          ｘｓｉｏｒ  之中古車，絕非原告所有之一九九四年出廠之ＳＴ２ＥＰＮ
          型自小客車，況該中古車報價表之車子內部配備與原告所有車子之配備亦
          均不相同，故原告主張該車之價值為三十九萬八千元，尚難採信。被告亦
          認原告乙○○該部車輛，市價至多為十萬元。本院斟酌該車為一九九四年
          份二月出廠國瑞廠ＳＴ２ＥＰＮ型一九九八ＣＣ自用小客車，距車禍發已
          四年又七月，及該車遭被告丁○○所駕聯結車撞擊後受損嚴重，車體扭曲
          變形等情，因認被告丁○○毀損而使該車減少之價額以十二萬元為合理，
          原告逾該金額之請求，為無理由，應予駁回。
      ３、工作損害金十九萬五千元部分：
          原告乙○○主張受傷後，不能工作，有敏盛綜合醫院龍潭分院診斷證明書
          一份在卷可證；而原告乙○○原任職富通有限公司擔任業務員，每月薪資
          為萬貳仟伍佰元，固據提出富通有限公司證明書及八十七年度、八十八
          年度各類所得扣繳暨免扣繳憑單二紙為證。又經本院依職權向敏盛綜合醫
          院龍潭分院函查原告乙○○受傷回復情形，該院函覆：乙○○因多處肋骨
          骨折併左側血胸、骨盆骨折、右膝股骨骨折、後膜血腫、兩下肢深二度灼
          傷，於八十九年九月五日入院手術，八十九年九月二十五日轉總院，受傷
          至恢復正常勞動力約需一年，此有該院九十年六月七日九十盛分總字第一
          三六六號函附卷可稽，則原告乙○○請求受傷後修養期間共計六個月不能
          工作之損失，尚稱合理，以其核定薪資每月三萬二千五百元計算，六個月
          共計十九萬五千元，原告乙○○請求被告連帶賠償此六月之工作損失共計
          十九萬五千元，自應准許。
      ４、精神慰撫金五十萬元部分：
          查原告乙○○正常行駛於道路，竟遭被告丁○○侵入車道超速撞擊，原告
          乙○○受撞擊後昏迷不醒，受有左側三、四、五、六、七、八、九肋骨骨
          折併血氣胸，腹部挫傷併兩側小腿三度灼傷百分之五等傷害，受傷多處，
          自九十年九月五日入院，至同年十月二十日出院，肉體、精神確受極大痛
          苦，本院斟酌實際情況，及兩造之身分、地位，原告乙○○請求五十萬元
          ，自嫌過高，應予核減為二十萬元，方屬公允，逾此數額之請求，為無理
          由。
      ５、以上四者相加，原告乙○○所得請求之損害賠償為五十八萬二千二百七十
          八元（67278+120000+195000+200000=582278）。
    （二）原告丙○○部分：
      １、醫藥費：二萬一千一百四十九元。
          原告丙○○於車禍當日即送往敏盛綜合醫院龍潭分院，因原告受有左下頷
          骨骨折，直至八十七年九月十八日返家，於此期間所花費醫藥費用為二萬
          一千一百四十九元。其中診斷證書費一千元，非醫療上之支付，不應准許
          。其餘藥劑費、病房費、注射技術費、診察費、治療費、檢驗費、特殊材
          料費、藥事服務費、手術費、麻醉費、一般伙食費等共計醫療費二萬零一
          百四十九元，已據原告丙○○提出醫療費用收據三紙為證，依原告所受傷
          害及各收據載明醫療費別，自屬治療上之必要費用，應由被告賠償原告黃
          廖英。
      ２、救護車費用：一千五百元。
          原告丙○○於車禍當日，經救護車送醫急救，支出費用一千五百元，有救
          護車勤務中心收據一紙為證，其此部分之請求，應予准許。
      ３、精神慰撫金：三十萬元。
          原告丙○○與子同行，正常行駛於道路，竟遭被告丁○○侵入車道超速撞
          擊，原告丙○○受撞擊後受有右下頷股骨折之傷害，經治療後仍造成咬正
          不合及口語不清之後遺症，業經本院當勘驗屬實，原告丙○○自九十年九
          月五日入院，九月十一日手術，至同年九月十八日出院，肉體、精神確受
          極大痛苦，本院斟酌實際情況，及兩造之身分、地位，原告丙○○請求三
          十萬元，自嫌過高，應予核減為八萬元，方屬公允，逾此數額之請求，為
          無理由。
      ４、以上三者相加，原告丙○○所得請求之損害賠償為十萬一千六百四十九元
          （20149+1500+80000=101649）。
五、從而，原告依侵權行為之法律關係請求被告二人應連帶給付原告乙○○新臺幣伍
    拾捌萬貳仟貳佰柒拾捌元；及連帶給付原告丙○○新臺幣壹拾萬零壹仟陸佰肆拾
    玖元，並自民國八十九年十月十七日起至清償日止，及自本起訴狀繕本送達之翌
    日起即八十九年十月十七日起至清償日止，按年息百分之五計算之法定遲延利息
    ；另被告丁○○並應給付原告二人如上開金額自民國八十九年八月十二日起至民
    國八十九年十月十六日止按年息百分之五計算之利息，為有理由，應予准許。至
    於原告逾前開部分之請求，並無依據，應予駁回。
六、原告及被告丁○○部分均陳明願供擔保，聲請宣告假執行或免為假執行，經核原
    告勝訴部分，合於法律規定，爰分別酌定相當之擔保金額宣告之；原告其餘假執
    行之聲請，因訴之駁回而失所依據，不予准許。
七、結論：本件原告之訴，為一部有理由，一部無理由，並依民事訴訟法第七十九條
    但書、第八十五條第二項、第三百九十條第二項、第三百九十二條，判決如主文
    。
中      華      民      國    九十      年      八      月      六      日
                                臺灣桃園地法院民事第二庭
~B法      官  游紅桃
右為正本，係照原本作成。
如對本判決上訴，須於判決送達後廿日內向本院提出上訴狀
中      華      民      國    九十      年      八      月      八      日
~B法院書記官  徐永本


司法院資訊處製作；財團法人民間司法改革基金會備份。
